臺灣板橋地方法院刑事判決　　　　　　　　　　　　九十三年度訴字第一九八四號
　　公　訴　人　臺灣板橋地方法院檢察署檢察官
　　被　　　告　丙○○
　　指定辯護人　本院公設辯護人彭宏東
右列被告因強盜等案件，經檢察官提起公訴（九十三年度偵字第一六二○五號），本
院判決如左：
    主      文
丙○○連續意圖為自己不法之所有，而搶奪他人之動產，累犯，處有期徒刑壹年貳月
。扣案之萬能鑰匙壹支沒收。
    事      實
一、丙○○前於民國九十一年間犯妨害風化罪，經臺灣臺北地方法院以九十二年度訴
    字第一九五號判處有期徒刑四月確定，於九十二年八月十五日執行完畢。猶不知
    悔改，意圖為自己不法之所有，於九十三年十月九日晚上七時許，在臺北縣三重
    市○○街一○八巷三三號前，以其所有之自製萬能鑰匙一支，竊取佑合工程有限
    公司所有，由甲○○管領使用之車牌號碼ＨＶ七–○七五號重型機車一輛得手後
    ，以該機車供己作案所用，基於意圖為自己不法所有之概括犯意，先於(一)九十三
    年十月十一日晚上七時許騎乘該機車，在臺北縣三重市○○路○段一二五巷四○
    號前，趁丁○○不及防備之際，伸手自丁○○之右後方搶奪其所有，置於機車腳
    踏板上之ＬＶ牌咖啡色女用皮包一個（內有現金新臺幣【下同】六百元、ＮＯＫ
    ＩＡ牌手機一支、駕駛執照二張、行車執照一張及丁○○、蘇子源、蘇湘慧之健
    康保險卡各一張）得手後，隨即逃離現場；繼於(二)同日晚上七時三十分許，騎乘
    上開機車，途經臺北縣蘆洲市○○路與中華街交岔路口之佳瑪廣場前，趁乙○○
    不及防備之際，自乙○○之右後方以左手搶奪其所有，置於機車腳踏板上之皮包
    一個（內有現金三千元及國民
    富邦銀行信用卡各一張），乙○○見狀馬上伸手拉住正欲加油逃逸之丙○○之頸
    部後側衣領，致雙雙人車倒地滑行，經路人及適在該處之臺北市政府警察局北投
    分局警員孫炎經合力上前當場制伏丙○○而未遂，並扣得丙○○所有供竊盜機車
    所用之自製萬能鑰匙一支，且自其身上起獲丁○○所有之現金六百元及ＮＯＫＩ
    Ａ牌手機一支，再循線在臺北縣蘆洲市○○街蘆洲市清潔隊前草堆中尋獲丁○○
    所有之ＬＶ牌咖啡色女用皮包一個（內有駕駛執照二張、行車執照一張及丁○○
    、蘇子源、蘇湘慧之健康保險卡各一張）。
二、案經丁○○、乙○○訴由臺北縣政府警察局蘆洲分局報請臺灣板橋地方法院檢察
    署檢察官偵查起訴。
    理      由
一、右揭犯罪事實，業據告訴人丁○○、乙○○、甲○○於警詢時指訴歷歷，其中乙○○更於本院審理中到庭結證綦詳，並有贓物認領保管收據一件、臺北縣政府警
    察局贓物認領保管單二件、臺北縣政府警察局車輛失竊（尋獲）電腦輸入單二件
    、贓物照片十二幀附卷可稽，又有被告所有供行竊機車所用之自製萬能鑰匙一支
    扣案可證，核與被告於本院審理時之自白情節相符，本件罪證明確，被告犯行洵
    堪認定。
二、核被告所為，係犯刑法第三百二十條第一項之竊盜罪及第三百二十五條第一項之
    搶奪罪。公訴意旨認被告於九十三年十月十一日晚上七時三十分許，在臺北縣蘆
    洲市○○路與中華街交岔路口之佳瑪廣場前搶奪乙○○部分，因被告另為防護贓
    物及脫免逮捕，於被害人乙○○伸手拉住其身上衣物時，仍繼續騎乘機車前行拖
    拉乙○○，致乙○○受有臉部、右上臂、右肘、左大腿、右膝多處挫擦裂傷合併
    血腫瘀血及疑似腦震盪等傷害，應依準強盜罪處斷，惟被告始終堅詞否認有何準
    強盜之犯行，辯稱：伊並未與乙○○拉扯，伊與乙○○身上的傷，是因乙○○自
    後拉住伊，致二人各自從騎乘之機車跌下時造成的等語，核與證人乙○○於審理
    時結證所稱：被告並未與伊發生拉扯，也無以機車拖行，當時是伊以一手拉住被
    告後衣領，一手操控機車，因為重心不穩才跌倒，被告沒有傷害行為，伊身上的
    傷，是自己跌倒造成的，被告並沒碰到伊，而是伊抓到被告等情節相符（見本院
    九十三年十二月七日審判筆錄第六至九頁），被告於行搶後，並無為防護贓物或
    脫免逮捕，而當場施以任何強暴、脅迫，顯與刑法第三百二十九條之準強盜罪構
    成要件不符，檢察官認此部分應以準強盜罪處斷，容有未洽，然起訴之基本事實
    相同，爰依刑事訴訟法第三百條規定變更起訴法條。又被告此部分之搶奪犯行，
    於動手行搶後，即遭被害人自後方衣領拉住，由機車跌下，旋為路人合力制伏，
    其已著手搶奪行為之實施，但未生搶奪他人財物置於自己實力管領下之結果，應
    為未遂犯，併此敘明。被告先後搶奪既遂、未遂之犯行，時間緊密，犯罪構成要
    件相同，顯係基於概括犯意為之，為連續犯，依刑法第五十六條規定，以一情節
    較重之搶奪既遂罪論，並加重其刑。其所犯竊盜、搶奪二罪之間，有方法結果之
    牽連關係，依刑法第五十五條規定，應從較重之連續搶奪罪處斷。查被告前於九
    十一年間犯妨害風化罪，經臺灣臺北地方法院以九十二年度訴字第一九五號判處
    有期徒刑四月確定，於九十二年八月十五日執行完畢，此有臺灣高等法院被告全
    國前案紀錄表在卷可按，其於有期徒刑執行完畢後五年之內，再犯本案之罪，係
    屬累犯，應依刑法第四十七條之規定加重其刑，併依法遞加重之。爰審酌被告年
    值青壯，不思上進，竟圖以不法方法得財，犯罪手段激烈，造成被害人之損害非
    輕及犯罪後之態度等一切情狀，量處如主文所示之刑，以資懲儆。又扣案之萬能
    鑰匙一支，係被告所有且供其竊盜機車所用之物，已經被告供認在卷，爰依刑法
    第三十八條第一項第二款規定，併予宣告沒收。
三、公訴意旨另以被告於前揭犯罪事實(二)之時、地，因騎乘機車拖拉乙○○，致乙○○受有臉部、右上臂、右肘、左大腿、右膝多處挫擦裂傷合併血腫瘀血及疑似腦
    震盪等傷害，因認被告尚涉有刑法第二百七十七條第一項之傷害罪嫌。然查，乙○○身體受有傷害，乃因被告在行搶尚未得手之際，即被乙○○自後方拉住衣領
    ，致二人各自從騎乘之機車上跌下所造成，被告沒有傷害行為，乙○○身上的傷
    ，是自己跌倒造成的，被告並未碰到乙○○，而係被乙○○抓到等節，業經證人
    乙○○於審理時結證綦詳，已如前述，是乙○○固受有傷害，但顯難認定即被告
    基於傷害故意及犯行所致，此部分不能證明被告犯罪，復查無其他具體、確切之
    積極證據足資認定被告有傷害犯行，原應為無罪之諭知，惟公訴意旨認此部分與
    前開有罪部分有牽連犯之裁判上一罪關係，爰不另為無罪之諭知，附此敘明。
據上論斷，應依刑事訴訟法第二百九十九條第一項前段、第三百條，刑法第五十六條
、第三百二十五條第一項、第三百二十條第一項、第五十五條、第四十七條、第三十
八條第一項第二款，罰金罰鍰提高標準條例第一條前段，判決如主文。
本案經檢察官鄧媛到庭執行職務
中　　　華　　　民　　　國　　九十三　　年　　 十二 　　月　　二十一　　日
                                      臺灣板橋地方法院刑事第六庭
                                          審判長法　官  王敏慧
                                                法  官  絲鈺雲
                                                法  官  張江澤
右正本證明與原本無異。
如不服本判決，應於判決送達後十日內，向本院提出上訴狀。
                                                書記官  林怡秀
中　　　華　　　民　　　國　　九十三　　年　　 十二 　　月　　二十一　　日
附錄本案論罪科刑法條全文：
刑法第三百二十五條
意圖為自己或第三人不法之所有，而搶奪他人之動產者，處六月以上五年以下有期徒
刑。
因而致人於死者，處無期徒刑或七年以上有期徒刑，致重傷者，處三年以上十年以下
有期徒刑。
第一項之未遂犯罰之。
刑法第三百二十條
意圖為自己或第三人不法之所有，而竊取他人之動產者，為竊盜罪，處五年以下有期
徒刑、拘役或五百元以下罰金。
意圖為自己或第三人不法之利益，而竊佔他人之不動產者，依前項之規定處斷。
前二項之未遂犯罰之。
